【裁判字號】    99,台上,7738
【裁判日期】    991209
【裁判案由】    違反毒品危害防制條例
【裁判全文】
最高法院刑事判決            九十九年度台上字第七七三八號
上  訴  人   陳文濱
上列上訴人因違反毒品危害防制條例案件，不服台灣高等法院高
雄分院中華民國九十八年七月十五日第二審判決（九十八年度上
訴字第五三二號，起訴案號：台灣高雄地方法院檢察署九十七年
度偵字第一０一三六號），提起上訴，本院判決如下：
    主  文
上訴駁回。
    理  由
按刑事訴訟法第三百七十七條規定：上訴於第三審法院，非以判
決違背法令為理由不得為之；是提起第三審上訴，應以原判決違
背法令為理由，係屬法定要件；如果上訴理由書狀並未依據卷內
訴訟資料，具體指摘原判決不適用何種法則或如何適用不當，或
所指摘原判決違法情事，顯與法律規定得為第三審上訴理由之違
法情形不相適合時，均應認其上訴為違背法律上之程式，予以駁
回。本件原判決撤銷第一審之科刑判決，改判論處上訴人陳文濱
販賣第三級毒品罪刑（累犯，處有期徒刑五年二月，並為相關從
刑之宣告）。上訴人之上訴意旨略稱：上訴人已坦承向綽號「哥
仔」的男子，以新台幣（下同）一萬五千元之價格購入三十包愷
他命供己吸食用，因柯文斌臨時問有沒有地方可以拿愷他命，所
以就以每包五百元之價格轉讓三包愷他命與柯文斌。此與柯文斌
於第一審證稱：我問上訴人跟人家拿多少錢，上訴人說一包五百
元，我就丟一千元給他，上訴人本來是不要跟我收的意思，但我
有跟他說下次有遇見你，再還你五百元云云相符，均足證上訴人
沒有營利之意圖。原審對此有利上訴人之證詞不採，且原審未對
證人柯文斌為交互詰問，即推翻其於第一審之證詞，其認事用法
顯屬違誤，判決當然違背法令等語。
惟查：原判決依憑調查證據之結果並綜合卷內證據資料，認定上
訴人有其事實欄所載之販賣第三級毒品之犯行，已於理由內詳敘
其調查證據之結果及取捨證據認定之理由。並就上訴人否認具有
營利意圖，辯稱：三十包愷他命原係供自己施用而購入，因柯文
斌之詢問而為轉讓，非販賣云云；認非可採信，予以指駁。復以
販賣毒品，係指以營利為目的，意圖販賣而有販入或賣出毒品之
行為而言，其販入及賣出之行為，不必二者兼備，有一即屬成立
，不以買賤賣貴或實際獲得利益為必要，而依憑卷證資料，詳予
說明上訴人一次購買三十包之愷他命，之後販售三包予柯文斌，
具有販賣營利之意圖等旨。從形式上觀察，原判決並無足生影響
判決結果之違背法令情形。而證據之取捨、證明力之判斷及事實
之認定，係屬事實審法院自由裁量判斷之職權，此項自由判斷職
權之行使，倘未違背經驗法則與論理法則，則不能任憑己意指為
違法，而資為第三審上訴之適法理由。又刑事訴訟法第一百九十
六條規定：證人已由法官合法訊問，且於訊問時予當事人詰問之
機會，其陳述明確別無訊問之必要者，不得再行傳喚。柯文斌於
第一審審理時，已到庭具結作證，並經檢察官及辯護人交互詰問
，且經上訴人表示：「無問題詢問」，有第一審審判筆錄在卷可
稽（第一審卷第六十六至六十八頁）。其證詞之證明力，則屬法
院自由裁量判斷之職權，原審未再傳喚柯文斌作證，於法並無不
合。上訴意旨無非就原審採證認事職權之適法行使，任意指摘，
難謂已符合首揭法定之第三審上訴要件。綜上所論，本件上訴人
之上訴違背法律上之程式，予以駁回。
據上論結，應依刑事訴訟法第三百九十五條前段，判決如主文。
中    華    民    國  九十九  年   十二   月    九    日
                      最高法院刑事第六庭
                          審判長法官  林  永  茂  
                                法官  蘇  振  堂  
                                法官  林  立  華  
                                法官  蔡  國  在  
                                法官  陳  春  秋  
本件正本證明與原本無異
                                      書  記  官  
中    華    民    國  九十九  年   十二   月   十四   日  
                                                      Ｖ

司法院資訊處製作；財團法人民間司法改革基金會備份。
